# 在建工程转固求助

提问人：thinker285 时间：2017-03-14 22:45:39
请教陈版，现在审计一民营企业 2 年一期报表， 2014 年底已经完工并投入使用的仓库（涉及金额较大）在 2016 年根据工程结算价入账在建工程，这个要调入 14 年的报表并计提折旧还是直接留在 16 年转固并按实际使用月份计提折旧？ 另外一个问题：在建工程按结算价入账并挂账往来，无发票（涉及无发票的在建工程金额有 3 个多亿，总资产7.5个多亿，），怎样在报表附注披露说明较好。

回答人：chenyiwei
1 、如果在 2014 年度已经达到预定可使用状态，但未及时转固和计提折旧的，应按前期差错进行更正处理，追溯重述前期比较报表。
2 、建议在附注中如实披露截至期末尚未取得发票的金额以及后续取得发票的可能性考虑，并对由此导致的税务风险予以谨慎考虑。
注意了解未取得发票的原因和以后再取得的可能性，并关注在未取得发票的情况下，固定资产入账价值的确定依据是否充分、适当。

提问人：thinker285 时间：2017-03-29 22:54:49
陈版，这种金额巨大的资产无发票情况对发表审计意见的影响是无法表示意见吗？如果在建工程决算金额都能确认，但后续取得发票情况无法得知，审计报告意见还会是无法表示意见的审计报告吗？

回答人：chenyiwei
如果无法确定入账价值的影响是整体性的，则无法表示意见。如果在建工程决算金额都能确认，但后续取得发票情况无法得知，则相对可能是保留意见多见，但也不绝对。